# 请教陈版主，长投全额计提减值准备后减资如何处理

提问人：吃 觉 时间：2021-03-15 10:57:00
请教陈版主，A公司对B公司持股比例100%，且在 17 年全额计提了长投减值准备 700 万， 2020 年B公司减资 200 万，那请问A公司的长投减值准备应该怎么处理呢？

回答人：chenyiwei
“2020年B公司减资 200 万”的具体形式是什么？有无减资款分配？
如果没有减资款分配，只是B公司的所有者权益内部调整，则A不作账务处理。